distr/hunspell/affix/vr.aff
SFX O   отися	імся	отися		#		боротися	борімся	(Ми)
SFX O   отися	іться	отися		#		боротися	боріться	(Ви)

SFX O   їтися	юся	їтися		#		клеїтися	клеюся	(Я)
SFX O   їтися	юсь	їтися		#		клеїтись	клеюсь	(Я)
SFX O   тися	шся	їтися		#		клеїтися	клеїшся	(Ти)
SFX O   тися	ться	їтися		#		клеїтися	клеїться	(Він)
SFX O   тися	мося	їтися		#		клеїтися	клеїмося	(Ми)
SFX O   тися	мось	їтися		#		клеїтись	клеїмось	(Ми)
SFX O   тися	мся	їтися		#		клеїтися	клеїмся	(Ми)
SFX O   тися	теся	їтися		#		клеїтися	клеїтеся	(Ви)
SFX O   тися	тесь	їтися		#		клеїтись	клеїтесь	(Ви)
SFX O   їтися	яться	їтися		#		клеїтися	клеяться	(Вони)

# Т -зти, -бти, -вти (Т недоконаної форми, МБ доконаної)
SFX O   тися	уся	[збв]тися		#		везтися	везуся	(Я)
SFX O   тися	усь	[збв]тися		#		везтись	везусь	(Я)
SFX O   тися	ешся	[збв]тися		#		везтися	везешся	(Ти)
SFX O   тися	еться	[збв]тися		#		везтиться	везеться	(Він)
SFX O   тися	емося	[збв]тися		#		везтися	веземося	(Ми)
SFX O   тися	емось	[збв]тися		#		везтись	веземось	(Ми)
SFX O   тися	емся	[збв]тися		#		везтися	веземся	(Ми)
SFX O   тися	етеся	[збв]тися		#		везтися	везетеся	(Ви)
SFX O   тися	етесь	[збв]тися		#		везтись	везетесь	(Ви)
SFX O   тися	уться	[збв]тися		#		везтися	везуться	(Вони)
# МН
SFX O   ебтися	ібся	ебтися		#		гребтися	грібся	(Я,	Ти,	Він)
SFX O   езтися	ізся	езтися		#		везтися	візся	(Я,	Ти,	Він)
SFX O   зтися	зся	[^е]зтися		#		гризтися	гризся	(Я,	Ти,	Він)
SFX O   тися	івся	евтися		#		ревтися	ревівся	(Я,	Ти,	Він)
SFX O   тися	івсь	евтися		#		ревтись	ревівсь	(Я,	Ти,	Він)
SFX O   втися	вся	[^е]втися		#		пливтися	плився	(Я,	Ти,	Він)
SFX O   втися	всь	[^е]втися		#		пливтись	пливсь	(Я,	Ти,	Він)
SFX O   бтися	бся	[ву]бтися		#		скубтися	скубся	(Я,	Ти,	Він)

SFX O   ебтися	ібшись	ебтися		#		гребтись	грібшись	(Я,	Ти,	Він)
SFX O   езтися	ізшись	езтися		#		везтись	візшись	(Я,	Ти,	Він)
SFX O   тися	шись	[^е]зтися		#		гризтись	гризшись	(Я,	Ти,	Він)
SFX O   тися	шись	[ву]бтися		#		гризтись	гризшись	(Я,	Ти,	Він)

SFX O   тися	ься	ізтися		#		лізтися	лізься	(Ти)
SFX O   тися	ися	[^і]зтися		#		везтися	везися	(Ти)
SFX O   тися	ись	[^і]зтися		#		везтись	везись	(Ти)
SFX O   тися	ися	[бв]тися		#		везтися	везися	(Ти)
SFX O   тися	ись	[бв]тися		#		везтись	везись	(Ти)
SFX O   тися	ьмося	ізтися		#		лізтися	лізьмося	(Ми)
SFX O   тися	ьмось	ізтися		#		лізтись	лізьмось	(Ми)
SFX O   тися	імося	[^і]зтися		#		везтися	везімося	(Ми)
SFX O   тися	імось	[^і]зтися		#		везтись	везімось	(Ми)
SFX O   тися	імся	[^і]зтися		#		везтися	везімся	(Ми)
SFX O   тися	імося	[бв]тися		#		везтися	везімося	(Ми)
SFX O   тися	імось	[бв]тися		#		везтись	везімось	(Ми)
SFX O   тися	імся	[бв]тися		#		везтися	везімся	(Ми)
SFX O   тися	ьтеся	ізтися		#		лізтися	лізьтеся	(Ви)
SFX O   тися	ьтесь	ізтися		#		лізтись	лізьтесь	(Ви)
SFX O   тися	іться	[^і]зтися		#		везтися	везіться	(Ви)
SFX O   тися	іться	[бв]тися		#		везтися	везіться	(Ви)

# Дієслова з закінченням -сти (також див. гр. /v2, /v3 та /v4)
# винят.: пасти-пасла, нести-несла, трясти-трясла - в гр. /v2
SFX O   стися	лася	[^о]стися		#		плестися	плелася	(Вона)
SFX O   стися	лась	[^о]стися		#		плестись	плелась	(Вона)
SFX O   стися	лося	[^о]стися		#		плестися	плелося	(Воно)
SFX O   стися	лось	[^о]стися		#		плестись	плелось	(Воно)
SFX O   стися	лися	[^о]стися		#		плестися	плелися	(Вони)
SFX O   стися	лись	[^о]стися		#		плестись	плелись	(Вони)
SFX O   стися	слася	остися		#		ростися	рослася	(Вона)
SFX O   стися	слась	остися		#		ростись	рослась	(Вона)
SFX O   стися	слося	остися		#		ростися	рослося	(Воно)
SFX O   стися	слось	остися		#		ростись	рослось	(Воно)
SFX O   стися	слися	остися		#		ростися	рослися	(Вони)
SFX O   стися	слись	остися		#		ростись	рослись	(Вони)

SFX O   тися	туся	остися		#		ростися	ростуся	(Я)
SFX O   тися	тусь	остися		#		ростись	ростусь	(Я)
SFX O   тися	тешся	остися		#		ростися	ростешся	(Ти)
SFX O   тися	теться	остися		#		роститься	ростеться	(Він)
SFX O   тися	темося	остися		#		ростися	ростемося	(Ми)
SFX O   тися	темось	остися		#		ростись	ростемось	(Ми)
SFX O   тися	темся	остися		#		ростися	ростемся	(Ми)
SFX O   тися	тетеся	остися		#		ростися	ростетеся	(Ви)
SFX O   тися	тетесь	остися		#		ростись	ростетесь	(Ви)
SFX O   тися	туться	остися		#		ростися	ростуться	(Вони)

SFX O   стися	туся	[еі]стися		#		цвістися	цвітуся	(Я)
SFX O   стися	тусь	[еі]стися		#		цвістись	цвітусь	(Я)
SFX O   стися	тешся	[еі]стися		#		цвістися	цвітешся	(Ти)
SFX O   стися	теться	[еі]стися		#		цвіститься	цвітеться	(Він)
SFX O   стися	темося	[еі]стися		#		цвістися	цвітемося	(Ми)
SFX O   стися	темось	[еі]стися		#		цвістись	цвітемось	(Ми)
SFX O   стися	темся	[еі]стися		#		цвістися	цвітемся	(Ми)
SFX O   стися	тетеся	[еі]стися		#		цвістися	цвітетеся	(Ви)
SFX O   стися	тетесь	[еі]стися		#		цвістись	цвітетесь	(Ви)
SFX O   стися	туться	[еі]стися		#		цвістися	цвітуться	(Вони)
SFX O   стися	тися	[еі]стися		#		плестися	плетися	(Ти)
SFX O   стися	тись	[еі]стися		#		плестись	плетись	(Ти)
SFX O   стися	тімося	[еі]стися		#		плестися	плетімося	(Ми)
SFX O   стися	тімось	[еі]стися		#		плестись	плетімось	(Ми)
SFX O   стися	тімся	[еі]стися		#		плестися	плетімся	(Ми)
SFX O   стися	тіться	[еі]стися		#		плестися	плетіться	(Ви)

SFX O   стися	дуся	устися		#		густися	гудуся	(Я)
SFX O   стися	дусь	устися		#		густись	гудусь	(Я)
SFX O   стися	дешся	устися		#		густися	гудешся	(Ти)
SFX O   стися	деться	устися		#		густиться	гудеться	(Він)
SFX O   стися	демося	устися		#		густися	гудемося	(Ми)
SFX O   стися	демось	устися		#		густись	гудемось	(Ми)
SFX O   стися	демся	устися		#		густися	гудемся	(Ми)
SFX O   стися	детеся	устися		#		густися	гудетеся	(Ви)
SFX O   стися	детесь	устися		#		густись	гудетесь	(Ви)
SFX O   стися	дуться	устися		#		густися	гудуться	(Вони)

SFX O   стися	юся	истися		#		гнистися	гниюся	(Я)
SFX O   стися	юсь	истися		#		гнистись	гниюсь	(Я)
SFX O   стися	єшся	истися		#		гнистися	гниєшся	(Ти)
SFX O   стися	ється	истися		#		гниститься	гниється	(Він)
SFX O   стися	ємося	истися		#		гнистися	гниємося	(Ми)
SFX O   стися	ємось	истися		#		гнистись	гниємось	(Ми)
SFX O   стися	ємся	истися		#		гнистися	гниємся	(Ми)
SFX O   стися	єтеся	истися		#		гнистися	гниєтеся	(Ви)
SFX O   стися	єтесь	истися		#		гнистись	гниєтесь	(Ви)
SFX O   стися	ються	истися		#		гнистися	гниються	(Вони)
SFX O   стися	вся	истися		#		гнистися	гнився	(Я,	Ти,	Він)
SFX O   стися	всь	истися		#		гнистись	гнивсь	(Я,	Ти,	Він)
SFX O   стися	вшись	истися		#		гнистись	гнившись
SFX O   стися	йся	истися		#		гнистися	гнийся	(Ти)
SFX O   стися	йсь	истися		#		гнистись	гнийсь	(Ти)
SFX O   стися	ймося	истися		#		гнистися	гниймося	(Ми)
SFX O   стися	ймось	истися		#		гнистись	гниймось	(Ми)
SFX O   стися	йтеся	истися		#		гнистися	гнийтеся	(Ви)
SFX O   стися	йтесь	истися		#		гнистись	гнийтесь	(Ви)

SFX O   ятися	юся	ллятися		#		наллятися	наллюся	(Я)
SFX O   ятися	юсь	ллятися		#		наллятись	наллюсь	(Я)
SFX O   ятися	єшся	ллятися		#		наллятися	наллєшся	(Ти)
SFX O   ятися	ється	ллятися		#		наллятиться	гудеться	(Він)
SFX O   ятися	ємося	ллятися		#		наллятися	гудемося	(Ми)
SFX O   ятися	ємось	ллятися		#		наллятись	гудемось	(Ми)
SFX O   ятися	ємся	ллятися		#		наллятися	гудемся	(Ми)
SFX O   ятися	єтеся	ллятися		#		наллятися	гудетеся	(Ви)
SFX O   ятися	єтесь	ллятися		#		наллятись	гудетесь	(Ви)
SFX O   ятися	ються	ллятися		#		наллятися	гудуться	(Вони)
SFX O   ятися	яйся	ллятися		#		наллятися	гудися	(Ти)
SFX O   ятися	яйсь	ллятися		#		наллятись	гудись	(Ти)
SFX O   ятися	яймося	ллятися		#		наллятися	учімося	(Ми)
SFX O   ятися	яймось	ллятися		#		наллятись	учімось	(Ми)
SFX O   ятися	яйтеся	ллятися		#		наллятися	учіться	(Ви)
SFX O   ятися	яйтесь	ллятися		#		наллятись	учітьсь	(Ви)

SFX O   утися	муся	(^|[^з])дутися		#		дутися	дмуся	(Я)
SFX O   утися	мусь	(^|[^з])дутися		#		дутись	дмусь	(Я)
SFX O   утися	мешся	(^|[^з])дутися		#		дутися	дмешся	(Ти)
SFX O   утися	меться	(^|[^з])дутися		#		дутиться	дметься	(Він)
SFX O   утися	мемося	(^|[^з])дутися		#		дутися	дмемося	(Ми)
SFX O   утися	мемось	(^|[^з])дутися		#		дутись	дмемось	(Ми)
SFX O   утися	мемся	(^|[^з])дутися		#		дутися	дмемся	(Ми)
SFX O   утися	метеся	(^|[^з])дутися		#		дутися	дметеся	(Ви)
SFX O   утися	метесь	(^|[^з])дутися		#		дутись	дметесь	(Ви)
SFX O   утися	муться	(^|[^з])дутися		#		дутися	дмуться	(Вони)
# НФ -ивати
#ути   ми      (^|[^з])дути            #  дути  дми    (Ти)
#ути   мімо    (^|[^з])дути            #  дути  дмімо  (Ми)
#ути   мім     (^|[^з])дути            #  дути  дмім   (Ми)
#ути   міть    (^|[^з])дути            #  дути  дміть  (Ви)

SFX O   дутися	ідмуся	здутися		#		дутися	дмуся	(Я)
SFX O   дутися	ідмусь	здутися		#		дутись	дмусь	(Я)
SFX O   дутися	ідмешся	здутися		#		дутися	дмешся	(Ти)
SFX O   дутися	ідметься	здутися		#		дутиться	дметься	(Він)
SFX O   дутися	ідмемося	здутися		#		дутися	дмемося	(Ми)
SFX O   дутися	ідмемось	здутися		#		дутись	дмемось	(Ми)
SFX O   дутися	ідмемся	здутися		#		дутися	дмемся	(Ми)
SFX O   дутися	ідметеся	здутися		#		дутися	дметеся	(Ви)
SFX O   дутися	ідметесь	здутися		#		дутись	дметесь	(Ви)
SFX O   дутися	ідмуться	здутися		#		дутися	дмуться	(Вони)
# НФ -ивати
#дути   ідми      здути            #  дути  дми    (Ти)
#дути   ідмімо    здути            #  дути  дмімо  (Ми)
#дути   ідмім     здути            #  дути  дмім   (Ми)
#дути   ідміть    здути            #  дути  дміть  (Ви)

# -лясти
SFX O   стися	нуся	лястися		#		клястися	клянуся	(Я)
SFX O   стися	нусь	лястися		#		клястись	клянусь	(Я)
SFX O   стися	нешся	лястися		#		клястися	клянешся	(Ти)
SFX O   стися	неться	лястися		#		кляститься	клянеться	(Він)
SFX O   стися	немося	лястися		#		клястися	клянемося	(Ми)
SFX O   стися	немось	лястися		#		клястись	клянемось	(Ми)
SFX O   стися	немся	лястися		#		клястися	клянемся	(Ми)
SFX O   стися	нетеся	лястися		#		клястися	клянетеся	(Ви)
SFX O   стися	нетесь	лястися		#		клястись	клянетесь	(Ви)
SFX O   стися	нуться	лястися		#		клястися	клянуться	(Вони)
SFX O   стися	нися	лястися		#		клястися	клянися	(Ти)
SFX O   стися	нись	лястися		#		клястись	клянись	(Ти)
SFX O   стися	німося	лястися		#		клястися	клянімося	(Ми)
SFX O   стися	німось	лястися		#		клястись	клянімось	(Ми)
SFX O   стися	німся	лястися		#		клястися	клянімся	(Ми)
SFX O   стися	ніться	лястися		#		клястися	кляніться	(Ви)

SFX O   стися	вся	[аіуя]стися		#		прястися	прявся	(Я,	Ти,	Він)
SFX O   стися	всь	[аіуя]стися		#		прястись	прявсь	(Я,	Ти,	Він)
SFX O   естися	івся	естися		#		плестися	плівся	(Я,	Ти,	Він)
SFX O   естися	івсь	естися		#		плестись	плівсь	(Я,	Ти,	Він)
SFX O   остися	ісся	остися		#		ростися	рісся	(Я,	Ти,	Він)
SFX O   стися	вшись	[іяа]стися		#		прястись	прявшись
SFX O   естися	івшись	естися		#		плестись	плівшись
SFX O   остися	ісшись	остися		#		виростись	вирісшись


SFX O   ися	ися	остися		#		ростися	ростися	(Ти)	перекр.	з	inf
SFX O   ися	ись	остися		#		ростись	ростись	(Ти)	перекр.	з	inf
SFX O   ися	імося	остися		#		ростися	ростімося	(Ми)
SFX O   ися	імось	остися		#		ростись	ростімось	(Ми)
SFX O   ися	імся	остися		#		ростися	ростімся	(Ми)
SFX O   ися	іться	остися		#		ростися	ростіться	(Ви)

SFX O   'ястися	нуся	(^|[^зс])п'ястися		#		п'ястися	пнуся	(Я)
SFX O   'ястися	нусь	(^|[^зс])п'ястися		#		п'ястись	пнусь	(Я)
SFX O   'ястися	нешся	(^|[^зс])п'ястися		#		п'ястися	пнешся	(Ти)
SFX O   'ястися	неться	(^|[^зс])п'ястися		#		п'яститься	пнеться	(Він)
SFX O   'ястися	немося	(^|[^зс])п'ястися		#		п'ястися	пнемося	(Ми)
SFX O   'ястися	немось	(^|[^зс])п'ястися		#		п'ястись	пнемось	(Ми)
SFX O   'ястися	немся	(^|[^зс])п'ястися		#		п'ястися	пнемся	(Ми)
SFX O   'ястися	нетеся	(^|[^зс])п'ястися		#		п'ястися	пнетеся	(Ви)
SFX O   'ястися	нетесь	(^|[^зс])п'ястися		#		п'ястись	пнетесь	(Ви)
SFX O   'ястися	нуться	(^|[^зс])п'ястися		#		п'ястися	пнуться	(Вони)
SFX O   'ястися	нися	(^|[^зс])п'ястися		#		п'ястися	пнися	(Ти)
SFX O   'ястися	нись	(^|[^зс])п'ястися		#		п'ястись	пнись	(Ти)
SFX O   'ястися	німося	(^|[^зс])п'ястися		#		п'ястися	пнімося	(Ми)
SFX O   'ястися	німось	(^|[^зс])п'ястися		#		п'ястись	пнімось	(Ми)
SFX O   'ястися	німся	(^|[^зс])п'ястися		#		п'ястися	пнімся	(Ми)
SFX O   'ястися	ніться	(^|[^зс])п'ястися		#		п'ястися	пніться	(Ви)

SFX O   п'ястися	іпнуся	[з]п'ястися		#		розп'ястися	розіпнуся	(Я)
